# 外购和自产库存商品的成本结转

提问人：逆增上缘 时间：2017-08-10 11:31:48
谢谢解答，颇有收获。想进一步请教一下，针对外购商品和自产产品，会计准则或相关法规是否存在强制性规定应予单独核算？目前我仅从会计准则应用指南的科目“1405 库存商品”看到是将自产和外购分开的。

回答人：chenyiwei
没有强制性规定。如楼上网友所说，要结合公司的内部管理要求考虑确定成本结转的对象范围。